【裁判字號】    89,易,821
【裁判日期】    891004
【裁判案由】    竊盜
【裁判全文】
臺灣嘉義地方法院刑事判決                          八十九年度易字第八二一號
    公  訴  人  臺灣嘉義地方法院檢察署檢察官
    被      告  甲○○
右列被告因竊盜等案件，經檢察官提起公訴（八十九年度偵字第四九八六號），本院
判決如左：
    主  文
甲○○攜帶兇器竊盜，處有期徒刑捌月。
    事  實
一、甲○○基於意圖為自己不法所有之概括犯意，分別於民國八十九年八月十八日晚
    上七時許、七時三十分許，連續在嘉義市○○路與文化路口、興達路旁某處，拾
    獲不詳姓名者所遺失之黑色膠帶二卷及水果刀、美工刀各一把，而將之侵占入己
    。復意圖為自己不法之所有，持上開侵占之客觀上具危險性之水果刀、美工刀等
    兇器，於同日晚上十一時許，在嘉義市○○○街三六號前，竊取乙○○所有車牌
    ＵＮＢ－４０３號輕機車一部，得手後預備作為行搶之交通工具，旋即騎乘上開
    機車及攜帶上開所侵占之水果刀等物，於嘉義市區找尋適於行搶之夜歸落單女子
    ，再以尾隨之方式，伺機以水果刀抵住女子，並以膠帶捆綁，致使不能抗拒後，
    下手行搶財物，嗣於同年月二十日零時四十五分許，在嘉義市○○○路「北園國
    小」前找尋行搶目標之際，為警查獲，並扣得水果刀、美工刀各一把及膠帶二捲
    。
二、案經嘉義市警察局第一分局報請台灣嘉義地方法院檢察署檢察官偵查起訴。
    理  由
一、訊據被告甲○○除坦承右揭侵占所拾獲之膠帶二捲、水果刀、美工刀各一把及竊
    得機車之犯行外，矢口否認有何預備強盜之犯行，辯稱：其沒有要行搶落單女子
    財物云云。經查，右揭事實，業據被告於警訊及偵查中坦承不諱，復有被害報告
    及保管書各一紙附卷及膠帶二捲、水果刀、美工刀各一把扣案可稽。按當事人於
    案發之初之供述，較少權衡利害得失或受他人之干預，依經驗法則，較諸事後翻
    異之詞為可信，即所謂案重初供，故除非可證明其更異之詞與事實相符或其初供
    係虛偽者外，自不得任意捨棄初供於不採（最高法院八十年度台上字第五一０九
    號、八十二年台上字第五三一一號、八十三年台上字第三二四三號判決參照）。
    稽之，被告經警查獲時身上僅有新台幣三元，又係離家出走在外，業據其供明在
    卷，別無可供維持生活之資；及被告係騎乘贓車於深夜在嘉義市區遊盪而遭警方
    查獲，並由其身上起出水果刀、美工刀各一把及膠帶二捲等情，足徵被告當時確
    係在找尋夜歸落單女子作為下手行搶目標無疑。揆諸前揭判例意旨，被告事後更
    異其詞，諉不足採。本件事證明確，被告之犯行洵堪認定。
二、核被告所為係犯刑法第三百二十一條第一項第三款、第三百三十七條、懲治盜匪
    條例第五條第三項之罪。被告先後二次侵占遺失物之行為，時間緊接，所犯構成
    要件相同，顯係基於概括之犯意為之，依刑法第五十六條規定，為連續犯，以一
    罪論，並加重其刑。又被告所犯上開三罪間，有方法結果之牽連關係，依刑法第
    五十五條規定，為牽連犯，應從一重之竊盜罪論處。爰審酌被告之品性、犯罪之
    動機、目的、手段、所生之危害及犯罪後之態度等一切情狀，量處如主文所示之
    刑，以示懲儆。又被告攜帶兇器竊盜，係犯刑法第三百二十一條第一項第三款之
    加重竊盜罪，公訴人所引應適用之法條為刑法第三百二十條第一項之普通竊盜罪
    ，容有未洽，應予變更。又扣案之前上開物品，非被告所有，不另為沒收之諭知
    ，併此敘明。
三、據上論斷，應依刑事訴訟法第二百九十九條第一項前段，懲治盜匪條例第八條、
    第五條第三項，刑法第五十六條、第三百二十一條第一項第三款、第三百三十七
    條、第五十五條，罰金罰鍰提高標準條例第一條前段，判決如主文。
本案經檢察官林俊良到庭執行職務
中    華    民    國      八十九      年      十      月      四        日
                                臺灣嘉義地方法院刑事第三庭
                                        法  官  洪  秀  一
如不服本判決，應於判決送達後十日內，向本院提出上訴狀。
右正本證明與原本無異。
中    華    民    國      八十九      年      十      月      四        日
                                        書記官  陳  湘  蓉
附錄法條：
刑法第三百二十一條第一項第三款
犯竊盜罪而有左列情形之一者，處六月以上五年以下有期徒刑：
三、攜帶兇器而犯之者。
刑法第三百三十七條
意圖為自己或第三人不法之所有，而侵占遺失物、漂流物或其他離本人所持有之物者
，處五百元以下罰金。
懲治盜匪條例第五條
有左列行為之一者，處無期徒刑或七年以上有期徒刑：
一、意圖為自己或第三人不法所有，以強暴、脅迫、藥劑、催眠術或他法，致使不能
    抗拒，而取他人之物或使其交付者。
二、發掘墳墓而盜取殮物者。
三、藏匿或包庇盜匪者。
前項第一款之未遂犯罰之。
預備犯第一項第一款之罪者，處一年以下有期徒刑。


司法院資訊處製作；財團法人民間司法改革基金會備份。
